

THÔNG TIN



01/01/1995



0898.560.491



Tongthitam11@gmail.com



1a,Thọ Lão, Lò Đúc, Hai Bà Trưng, Hà Nội

KŶ NĂNG

Thái độ:

- Ham học hỏi, thật thà.
- Chăm chỉ làm việc và làm việc được dưới áp lực cao...
- Làm việc trung thực và cầu toàn.

Kỹ Năng:

- Kỹ năng lắm nghe và làm việc nhóm tốt.
- Có các ký năng văn phòng:
 Word, Excel, Power Point.
- Kỹ năng giao tiếp và thuyết trình,..

SỞ THÍCH

Đọc Sách

Du Lịch

Nghe Nhạc

TỐNG THỊ TÂM

Trình dược viên OTC

MỤC TIÊU

Mục tiêu ngắn hạn: Hoàn thành 100% doanh số công ty đề ra, và rèn luyện thêm kinh nghiệm và các kỹ năng còn thiếu

Mục tiêu dài hạn: Trở thành một trình dược viên chuyên nghiệp, hướng tới trở thành một team-leader và đem lại nhiều giá trị cho công ty.

HOC VẤN

Trường Đại Học Dược Hà Nội

Xếp loại: Khá

9/2014-6/2019

KINH NGHIỆM

Merck Sharp & Dohme

Promotion girl

8/5/2019-11/5/2019

- Làm việc tại hội chợ triểm lãm Y Dược quốc tế năm 2019
- Phát tờ rơi, hướng dẫn khách hàng truy cập vào trang wed để biết thêm thông tin về tiêm phòng vaccin HPV và thủy đậu.

CÔNG TY TNHH THẢO DƯỢC CHÂU ÂU MINH THI

Nhân viên Sale

- Bán hàng trực tiếp và chốt đơn hàng qua facebook
- Hỗ trợ, trả lời câu hỏi của khách hàng qua điện thoại và email.

THU HƯƠNG BAKERY

8/2018-10/2018

11/2018-4/2019

Nhân viên bán hàng

- Tư vấn và bán hàng.
- Giao nhận hàng và kiểm tra hàng tồn.
- Đạt được doanh số đề ra.

HOẠT ĐỘNG

Đội Thanh Niên Tình Nguyên Vận Động Hiến Máu Nhân 9/2014-5/2015 Đạo Trường ĐH Dược Hà Nội

Tình nguyên viên

- Tham gia các hoạt động của câu lạc bộ tại trường, hỗ trợ tổ chức các điểm hiến máu lưu động, tại các trường đại học Bách Khóa, Kinh Tế Quốc Dân, Viện Huyết Học Và Truyền Máu Trung Ương...
- Tham gia tổ chức và vận động tại các hội: Tất Niên Hồng, Lễ Hội Xuân Hồng

Promotion girl: Giới thiệu sản phẩm, tư vấn bán hàng tại các cửa hàng, siêu thị tiện ích...